臺灣板橋地方法院刑事判決　　　　　　　　　　　　九十一年度交簡上字第四七號
　　公 訴　人　 臺灣板橋地方法院檢察署檢察官
　　上　訴　人
　　即　被　告　乙○○　男四十.
右列上訴人因過件傷害案件，不服本院九十一年度板簡字第五二０號中華民國九十一
年九月三十日第一審判決（聲請案號：九十一年度偵字第一一四０號），提起上訴，
本院管轄之第二審合議庭判決如左：
    主    文
原判決撤銷。
乙○○因過失傷害人，處拘役肆拾日，如易科罰金，以參佰元折算壹日，緩刑貳年。
    事    實
一、乙○○於民國九十一年五月九日晚間八時許，駕駛車號Ｚ五__六一００號自小客
    車，沿台北縣板橋市○○路○段三十六巷往篤行路方向行駛，行經浮洲橋下與防
    汛路交岔路口時，本應注意能注意駕駛人駕駛車輛應遵守交通標誌、標線、號誌
    之指示之道路交通安全規則有關規定，竟因欲超車而疏未注意，未待前方車輛轉
    彎完畢，即將車輛貿然行駛至該路段白色網狀禁駛區後往前行駛，致使沿防汛路
    行駛由甲○○駕駛車號ＣＦ__八五七三號自小客車行經該交岔路口時因閃避不及
    ，而與之發生擦撞，甲○○並因而受有頭部外傷、左側頭皮挫裂傷之普通傷害。
    乙○○於肇事後，於有偵查犯罪之機關知悉其肇事前，以電話報警，並報明肇事
    人姓名請警方前往處理接受調查而自首。
二、案經甲○○訴由臺北縣政府警察局板橋分局報請臺灣板橋地方法院檢察署檢察官
    偵查起訴。
    理    由
一、右開事實業據被告乙○○坦承不諱，核與告訴人甲○○指述情節相符，而依卷附
    警製之道路交通事故調查表所繪現場圖及肇事現場照片數幀所示兩車肇事後所停
    位置、車損情形及路口狀況等綜合研析，可知被告確係因欲超車，而未遵守交通
    標線之指示，貿然將車行駛至白色網狀禁駛區後前行，致與告訴人駕駛之車輛發
    生擦撞無疑。按駕駛人駕駛車輛應遵守交通標誌、標線、號誌之指示，道路交通
    安全規則第九十條前段定有明文。被告依當時情形並無不能注意之情事，竟疏未
    注意，貿然將車駛至白色網狀禁駛區後前行，致與告訴人之車輛發生擦撞，有過
    失責任甚明。又告訴人甲○○因本件車禍受有傷害，業據告訴人陳述綦詳，並有
    診斷證明書一件在卷可稽。是被告之過失行為，與告訴人受傷之間，有相當因果
    關係。本件事證明確，被告犯行洵堪認定。
二、核被告所為，係犯刑法第二百八十四條第一項前段過失傷害罪。其於肇事後，在
    其犯行未為任何有偵查犯罪職權之公務員知悉前，坦承肇事並接受調查而自首，
    有台北縣政府警察局板橋分局沙崙派出所所製之偵辦交通事故案件涉嫌人是否自
    首調查表一件在卷可稽，應依刑法第六十二條前段自首之規定減輕其刑。被告就
    其前過失傷害行為，坦白承認，上訴意旨僅徒稱量刑過重云云，固無理由，惟原
    審疏未審及被告符合自首要件而依法減輕其刑，容有未洽，自應由本院將之撤銷
    改判。茲審酌被告犯罪之動機、目的、手段、過失程度及對告訴人造成之損害等
    一切情狀，量處如主文所示之刑，並諭知易科罰金之折算標準。又查被告於本院
    第一審判決後已與告訴人達成民事和解，有調解筆錄一份附卷可稽。而被告未曾
    受有有期徒刑以上之宣告，有台灣高等法院檢察署刑案紀錄簡覆表可憑，其經此
    偵審教訓，當知警惕，無再犯之虞，本院管轄之第二審合議庭認其所受宣告之刑
    ，以暫不執行為適當，爰併予宣告緩刑二年，以啟自新。
據上論斷，應依刑事訴訟法第四百五十五條之一第一項、第三項、第三百六十九條第
一項前段、第三百六十四條、第二百九十九第一項前段，刑法第二百八十四條一項、
第六十二條前段、第四十一條前段、第七十四條第一款、罰金罰鍰提高標準條例第一
條前段、第二條第一項，判決如主文。
本案經檢察官張慶林到庭執行職務。
中      華      民      國      九十一    年    十二    月    二十六    日
                              臺灣板橋地方法院交通法庭
                                審判長法官  古  秋  菊
                                      法官  吳  幸  娥
                                      法官  楊  博  欽
右正本證明與原本無異
本件不得上訴
                                      書記官蕭  詩  穎
中      華      民      國      九十一    年    十二    月    三十      日
附錄本案論罪科刑法條全文：
中華民國刑法第二百八十四條
 (過失傷害罪)
因過失傷害人者，處六月以下有期徒刑、拘役或五百元以下罰金，致重傷
者，處一年以下有期徒刑、拘役或五百元以下罰金。
從事業務之人，因業務上之過失傷害人者，處一年以下有期徒刑、拘役或
一千元以下罰金，致重傷者，處三年以下有期徒刑、拘役或二千元以下罰
金。
